# 同一控制下转让股权的会计处理

提问人：xbj548 时间：2022-07-06 21:50:48
背景: B公司是A公司的全资子公司，A公司账面对B公司长投 6 个亿， 2022 年 3 月计提减值 3 亿， 2022 年 6 月A公司将B公司转让给C公司（C公司与A公司 是兄弟公司，同一个实际控制人）。
转让价款 4 亿。 请问 6 月份A公司转让B公司时的会计处理是 确认资本公积（ 4 亿-3亿=1亿）吗？整个事项确认多少资本公积呢？
A公司 3 月份计提减值： 借：资产减值损失 3 亿
贷：长期股权投资 -B公司
6 月份处置股权时：借：银行存款 4 亿
借：长期股权投资-减值准备-B公司 3 亿
贷：长期股权投资-成本-B公司 6 亿
资本公积 1 亿
请高手指点，万分感激！

回答人：chenyiwei
要看处置价款（ 4 亿元）是否等于处置时点B工时100%股权的公允价值。如果是，则可以正常确认处置损益（4-3=1亿元）；如果处置价款超出公允价值的，则按公允价值与账面价值之间的差额确认投资收益，处置价款超出公允价值的差额按权益性交易原则计入资本公积。